臺灣高等法院交通事件裁定　　　　　　 96年度交抗字第541號
抗　告　人
即受處分人
即 異議 人　甲○○
原處分機關　交通部公路總局臺北區監理所基隆監理站
上列抗告人因違反道路交通管理處罰條例案件，不服臺灣基隆地
方法院，中華民國96年6月21日所為裁定（96年度交聲字第172號
，原裁決案號：交通部公路總局臺北區監理所基隆監理站民國95
年8月18日基監字第裁42-R00000000號裁決書 ），提起抗告，本
院裁定如下：
    主  文
抗告駁回。
    理  由
一、按受處分人，不服主管機關依道路交通管理處罰條例第8 條
    所為之處罰，得於接到裁決書之翌日起20日內，向管轄地方
    法院聲明異議，同條例第87條第1 項定有明文。又依道路交
    通管理處罰條例第87條規定向管轄法院聲明異議之期間，自
    裁決書送達之翌日起算，並得依法扣除在途期間及聲請回復
    原狀；交通法庭認聲明異議不合法律上之程式或其異議權已
    經喪失者，應以裁定駁回之，道路交通案件處理辦法第12條
    、第18條前段亦分別定有明文。
二、原處分意旨略以：異議人即受處分人甲○○於民國95年4 月
    8 日晚間11時50分許，騎駛車牌號碼AC6-332 號重型機車，
    在基隆市○○路210 號前為警攔檢，因呼氣中酒精濃度達每
    公升0.39毫克，為警依法舉發，故依道路交通管理處罰條例
    第35條第1 項第1 款之規定，裁處異議人罰鍰新臺幣22,500
    元，吊扣駕駛執照12個月等語。
三、異議意旨略以：舉發當時，員警嚇稱若不簽名，要依妨害公
    務罪辦理，不得已才簽收舉發通知單，故向本院提出異議，
    求為撤銷原處分云云。
四、原裁定意旨略以：本件裁決處分之作成時間為95年8月18 日
    ，該裁決書嗣經郵寄送達「 基隆市○○區○○路231號」處
    ，由異議人之父楊金海於95年 8月21日，以同居人地位收受
    上開裁決書之事實，有卷附交通部公路總局臺北區監理所基
    隆監理站送達證書可稽；又異議人於上開送達期間之戶籍地
    址係「基隆市○○區○○路231號 」，有卷附法務部戶役政
    連結作業系統個人基本資料報表可參，且異議人提出之聲明
    異議狀自書地址亦為「基隆市○○區○○路231號1樓」，足
    認上開處所確係異議人之住居所，故本件送達程序合法，異
    議期限應自異議人之父收受裁決書即95年 8月21日之翌日即
    95年 8月22日起算20日內為之，因異議人現居基隆市，依法
    院訴訟當事人在途期間標準第4條第1款之規定，並無加計在
    途期間之問題，茲異議人遲至96年6月8日始具狀向原處分機
    關聲明異議，有聲明異議狀上之收文章戳可憑，其異議權顯
    已喪失，依前揭法條意旨，應以裁定駁回之。
五、經核原裁定，於法並無不合。
六、抗告意旨略以：因抗告人提出異議狀多時，尚未收到回函，
    故不知裁決機關已裁決多時，且原本裁罰一萬五千元，竟變
    更為二萬二千五百元，抗告對此深表不服。原裁定稱：家父
    曾代收通知書，可是抗告人向家父求證，家父說如果有收到
    信件都已經交付給抗告人，惟抗告人確實沒有收到，故提起
    本件抗告云云。惟查：本件裁決書確實合法送達於抗告人，
    已如前述，抗告人仍執前詞爭執，為無理由，應予駁回。
七、據上論結，應依道路交通案件處理辦法第26條，刑事訴訟法
    第412條，裁定如主文。
中　　華　　民　　國　　96　　年　　7 　　月　　24　　日
　　　　　　      刑事第一庭審判長法　官  蔡  長  溪
　　　　　　　　　　　　　　      法　官  謝  靜  恒
　　　　 　 　　　　　　　　　  　法　官  林  俊  益
以上正本證明與原本無異。
不得再抗告。
                                  書記官  廖  月  女
中　　華　　民　　國　　96　　年　　7 　　月　　25　　日
